臺灣屏東地方法院刑事判決　　　　　　　99年度易字第1123號
公　訴　人　臺灣屏東地方法院檢察署檢察官
被　　　告　謝元興
上列被告因贓物案件，經檢察官提起公訴（99年度偵緝字第405
號），本院判決如下：
    主  文
謝元興故買贓物，處有期徒刑陸月，如易科罰金，以新臺幣壹仟
元折算壹日；又搬運贓物，處有期徒刑月，如易科罰金，以新
臺幣壹仟元折算壹日。應執行有期徒刑柒月，如易科罰金，以新
臺幣壹仟元折算壹日。
    事  實
一、謝元興於民國98年11月間，向羅乾瑋借得車身號碼CGC0-000
    000 號速霸陸牌自小客車（楊凱傑所持有，前於98年7 月6
    日晚上11時許，在屏東縣屏東市○○路329 號，遭羅乾瑋竊
    取，下稱系爭汽車）供己使用。嗣謝元興因不當駕駛而損壞
    系爭汽車引擎，遂於98年12月初，在屏東縣屏東市○○路63
    號之承威車業，欲將系爭汽車返還予羅乾瑋時，羅乾瑋便告
    知系爭汽車係贓車，並願意以新臺幣（下同）7 萬元之價格
    出售。謝元興在已明知系爭汽車係贓車之情形下，竟基於故
    買贓物之犯意，在99年1 月間，向羅乾瑋購買系爭汽車。嗣
    於99年2 月3 日，將系爭汽車送至王聖文所經營址設屏東縣
    潮州鎮○○路2 巷內之修車廠修理，而於同日下午1 時30分
    許，在上址，為警查獲系爭汽車，而循線查悉上情。
二、謝元興明知真實姓名、年籍不詳綽號「阿如」之成年男子所
    交付之車牌號碼5651-PT 號車牌2 面係來路不明之贓物（林
    少華所持有，前於99年1 月27日下午1 時許，在屏東縣潮州
    鎮○○路143 號遭竊取，下稱系爭車牌），竟基於搬運贓物
    之犯意，於99年1 月28日晚上，在屏東縣潮州鎮冷熱冰店圓
    環附近，受該綽號「阿如」之人委託，將系爭車牌攜帶至屏
    東縣潮州鎮○○路532 號之羅乾瑋住處，交付予羅乾瑋。嗣
    於99年2 月1 日，在前揭羅乾瑋住處，為警查獲，而悉上情
    。
三、案經高雄市政府警察局林園分局報告臺灣屏東地方法院檢察
    署檢察官偵查起訴。
    理  由
壹、證據能力方面
    按被告以外之人於審判外之言詞或書面陳述，除法律有規定
    者外，不得作為證據；又被告以外之人於審判外之陳述，雖
    不符合同法第159 條之1 至第159 條之4 之規定，但經當事
    人於審判程序同意作為證據，法院審酌該言詞陳述或書面陳
    述作成時之情況，認為適當者，亦得為證據。當事人、代理
    人或辯護人於法院調查證據時，知有第159 條第1 項不得為
    證據之情形，而未於言詞辯論終結前聲明異議者，視為有前
    項之同意，刑事訴訟法第159 條第1 項及第159 條之5 分別
    定有明文。查本判決下列所引用被告謝元興以外之人於審判
    外之陳述及相關書證等，檢察官、被告於準備程序中均不爭
    執其證據能力（見本院卷第22頁），且迄至本院言詞辯論終
    結前均未聲明異議，本院審酌上開證據資料製作時之情況，
    尚無違法不當及證明力明顯過低之瑕疵，認以之作為證據應
    屬適當，揆諸前開規定，自均有證據能力，先予敘明。
貳、實體方面
一、訊據被告就上開犯罪事實一，坦承其有向羅乾瑋借得系爭汽
    車，並因將系爭汽車開壞而欲返還給羅乾瑋之情，惟矢口否
    認有故買贓物犯行，辯稱：其將系爭汽車返還給羅乾瑋時，
    羅乾瑋僅告知其要以分期付款之方式購買或自行修繕，若採
    分期付款方式，則先給付5 萬元，尾款再以貸款方式給付，
    其並不知系爭汽車為贓車；就上開犯罪事實二，則自承有搬
    運贓物之犯行（見本院卷第22頁）。
二、經查：
  (一)上開犯罪事實一：
  1.證人羅乾瑋於98年7 月6 日晚上11時許，在屏東縣屏東市○
    ○路329 號，竊取證人楊凱傑所持有之系爭汽車，並於同年
    11月間，將系爭汽車借給被告，嗣於同年12月初，被告因損
    壞系爭汽車引擎，而在屏東縣屏東市○○路63號之承威車業
    ，欲將系爭汽車返還給證人羅乾瑋，嗣於99年2 月3 日，將
    系爭汽車送至證人王聖文所經營址設屏東縣潮州鎮○○路2
    巷內之修車廠修理，而於同日下午1 時30分許，在上址，為
    警查獲之事實，業經證人楊凱傑於警詢時證稱其所持有之系
    爭汽車遭竊之情（見警卷(一)第39頁、第39頁背面），證人羅
    乾瑋於警詢、本院審理時證述其有於上開時、地，竊取系爭
    汽車，並出借給被告使用，後因系爭引擎損壞，被告遂欲將
    系爭汽車返還給其等語（見警卷(一)第16頁；本院卷第32頁）
    ，及證人王聖文於偵訊時證稱系爭汽車係被告於99年2 月3
    日上午駕駛至屏東縣潮州鎮○○路2 巷內停放（見偵查卷(一)
    第56、57頁），並有屏東縣政府警察局車輛協尋電腦輸入單
    、高雄縣政府警察局車輛尋獲電腦輸入單、贓物認領保管單
    、扣押筆錄、扣押物品目錄表、失車- 唯讀案件基本資料各
    1 份、照片11張在卷可稽（見警卷(一)第41至43、91至94、12
    3 、125 至130 頁），應屬明確。
  2.證人羅乾瑋於本院審理時證稱被告在上開承威車業，欲將系
    爭汽車返還給其時，其就有跟被告說系爭汽車係其偷來的，
    且其有開價頭期款5 萬元、其餘2 萬元分期，共計7 萬元之
    價金，要將系爭汽車賣給被告，但被告當時表示願將系爭汽
    車修好再還給其，後來其一直向被告追討系爭汽車，被告就
    答應要給其5 萬元，但其無拿到錢等語（見本院卷第32頁背
    面、第33頁），其於偵訊時亦證稱其將系爭汽車借給被告時
    ，並未告訴被告系爭汽車係贓車，其係於被告將系爭汽車開
    壞後，才叫被告將系爭汽車送給王聖文修理，並告訴被告因
    為系爭汽車係其偷來的贓車，不然就便宜賣給你，後來在被
    告將系爭汽車交給王聖文前約1 、2 個星期，被告口頭上有
    答應要以5 萬元跟其買系爭汽車（見偵查卷(一)第53、54頁；
    偵查卷(二)第26、27頁），前後證詞互核以析，大致吻合，而
    證人羅乾瑋與被告並無怨隙糾紛，證人羅乾瑋當無自陷於偽
    證罪之處罰，而設詞誣攀被告之理，證人羅乾瑋上開所證，
    應屬有據，可見被告於將系爭汽車返還給證人羅乾瑋時，即
    已明知系爭汽車為贓車，卻仍於99年1 月間即99年2 月3 日
    將系爭汽車交給證人王聖文修理前1 、2 個星期，向證人羅
    乾瑋表示願以5 萬元之價金購買系爭汽車，而買賣契約既不
    以訂立書面或已給付價金為必要，於雙方當事人意思表示一
    致時，買賣契約即已成立。是以，被告故買屬於贓物之系爭
    汽車之犯行，堪予認定。
  3.證人羅乾瑋固於本院審理時，附和被告所辯其無購買系爭汽
    車，亦不知系爭汽車為贓車之詞（見本院卷第22頁），先證
    稱其係告訴被告另1 輛福斯牌汽車係其偷的，其並無告訴被
    告系爭汽車係其偷的，被告亦無跟其購買系爭汽車云云（見
    本院卷第32頁背面、第33頁）。惟經公訴人以其於警詢及偵
    訊時之證詞詰之，證人羅乾瑋始易稱其有先告訴被告系爭汽
    車係贓車，而被告後來有向其購買系爭汽車等語明確（見本
    院卷第32頁背面、第33頁），足證證人羅乾瑋附和被告之證
    詞，顯屬虛捏，不足採信，而被告所辯，亦為飾卸之語，並
    無理由。
  (二)上開犯罪事實二，業經被告於本院審理時坦承不諱（見本院
    卷第22頁），核與證人即被害人林少華於警詢時所證系爭車
    牌遭竊之情（見警卷(一)第50頁、第50頁背面），及證人羅乾
    瑋於警詢及偵訊時所證被告有於99年1 月28日晚上，在其前
    揭住處，交付其系爭車牌一節（見警卷(一)第6 頁；偵查卷(一)
    第53頁；偵查卷(二)第26頁），悉相符合，並有贓物認領保管
    單、高雄縣政府警察局車輛尋獲電腦輸入單、搜索扣押筆錄
    、扣押物品目錄表、失車- 唯讀案件基本資料各1 份存卷可
    參（警卷(一)第51、52、71、72、122 頁），足認被告自白與
    事實相符。
  (三)綜上，本案事證明確，被告故買、搬運贓物之犯行均洵堪認
    定，應依法論科。
三、核被告所為，係犯刑法第349 條第2 項之故買贓物罪及同項
    之搬運贓物罪。所犯2 罪間，犯意各別，行為互殊，應予分
    論併罰。爰審酌被告正值壯年，不思正當工作賺取金錢，竟
    貪圖小利，購買來路不明之贓車，又搬運屬於贓物之系爭車
    牌，助長竊風，且妨礙被害人追索被害財產，難認對社會治
    安無影響，兼衡被告犯罪之手段、素行、所生危害及犯後坦
    承搬運贓物犯行之態度等一切情狀，分別量處如主文所示之
    刑，並定其應執行刑，及就所宣告之刑與應執行刑部分均併
    諭知易科罰金之折算標準。
據上論斷，應依刑事訴訟法第299 條第1 項前段，刑法第349 條
第2 項、第41條第1 項前段、第8 項、第51條第5 款，刑法施行
法第1 條之1 第1 項、第2 項前段，判決如主文。
本案經檢察官潘國威到庭執行職務。
中    華    民    國   100    年    3     月    15    日
                  刑事第三庭    審判長法  官  張世賢
                                      法  官  蕭筠蓉
                                      法  官  許嘉仁
以上正本證明與原本無異。
如不服本判決應於收受判決後10日內向本院提出上訴書狀，並
應敘述具體理由；其未敘述上訴理由者，應於上訴期間屆滿後
20日內向本院補提理由書（均須按他造當事人之人數附繕本）
「切勿逕送上級法院」。
中    華    民    國   100    年    3     月    15    日
                                      書記官  劉淑蓉
附錄本案論罪科刑之法條：
中華民國刑法第349條第2項
中華民國刑法第349條
（普通贓物罪）
收受贓物者，處 3 年以下有期徒刑、拘役或 5 百元以下罰金。
搬運、寄藏、故買贓物或為牙保者，處 5 年以下有期徒刑、拘
役或科或併科 1 千元以下罰金。
因贓物變得之財物，以贓物論。